data/gram/es-eu/eseu_verb_transfer.fst
!!!!!!!!!!!!!!!!!!!!!!!!!!!!!!!!!!!!!!!!!!!!!!!!!!!!!!!!!!!!!!!!!!!!!!!!!!!!!!!!!!!!!!!!!!!!!!!!!!!!!!!!!!!!!!!!!!!!!!!!!!!!
!!!!!!!!!!!!!!!!!!!!!!!!!!!!!!!!!!!!!!!!!!!!!!!!!!!!!!!!!!!!!!!!!!!!!!!!!!!!!!!!!!!!!!!!!!!!!!!!!!!!!!!!!!!!!!!!!!!!!!!!!!!!
echo >>  Aspektuak osatu ;


define TransAspOsatu [  		     		     		     		     
       [  "PART"   -> "[ADI][SIN]+[AMM][PART]" ]				     #!!#
       .o.								     
       [  "ADOIN"  -> "[ADI][SIN]+[AMM][ADOIN]" ]				     #!!#
       .o.								     
       [  "EZBU"   -> "[ADI][SIN]+[AMM][ADOIN]+[ASP][EZBU]" ] 		     #!!#
       .o.								    
       [  "BURU"   -> "[ADI][SIN]+[AMM][PART]+[ASP][BURU]" ]		     #!!#
       .o.								    
       [  "GERO"   -> "[ADI][SIN]+[AMM][PART]+[ASP][GERO]" ]		     #!!#
       .o.								    
       [  "ADPGER" -> "[ADI][SIN]+[AMM][PART]+[ASP][GERO]" ]		     #!!#
       .o.								    
       [  "MOD"    -> "[ADI][SIN]+[AMM][PART]+[ERL][MEN][MOD]" ]		     #!!#
       .o.								    
       [  "ADIZE"  -> "[ADI][SIN]+[AMM][ADIZE]" ]				     #!!#
       .o.								    
       [  "HUR"    -> "[ADI][SIN]+[AMM][ADOIN]+[ASP][EZBU][HUR]" ]	     #!!#
       .o.								    
       [  "ALA"    -> "[ADI][SIN]+[AMM][ADIZE]+[DEK][ALA]" ]		     #!!#
       .o.								    
       [  "DAT"    -> "[ADI][SIN]+[AMM][ADIZE]+[DEK][DAT][NUMS]" ]	     #!!#
       .o.								    
       [  "INE"    -> "[ADI][SIN]+[AMM][ADIZE]+[DEK][INE]" ]		     #!!#
       .o.								    
       [  "IZE"    -> "[IZE][ARR]"  ||                        "<PER>" _ ?* ]					     #!!#
];

!Gorkak aldatua ([ADIZE]  ->  [AD[IZE][ARR]]) bihurketa egiten zuen
!       [  "IZE"    -> "[IZE][ARR]" ]					     #!!#
!Gorkak aldatua (sorkuntzan ez da ahal_izan[ADI][ADP] erabili behar baizik eta izan[ADI][ZIN]
!       [  "ADPGER" -> "[ADI][SIN]+[AMM][PART]+[ASP][GERO]" ]		     #!!#



define ukanIzan [
		      [ "ukan" -> "izan" || ?* _ XXX ?* "<""NAG"">""[""ADI""]""[""SIN""]" ?* ]
		      .o.
		      [ "ukan" -> "izan" || ?* _ XXX ?* "<""NAG"">""[""ADI""]""[""SIN""]" ?* ]

];
								     
!!!!!!!!!!!!!!!!!!!!!!!!!!!!!!!!!!!!!!!!!!!!!!!!!!!!!!!!!!!!!!!!!!!!!!!!!!!!!!!!!!!!!!!!!!!!!!!!!!!!!!!!!!!!!!!!!!!!!!!!!!!!
!!!!!!!!!!!!!!!!!!!!!!!!!!!!!!!!!!!!!!!!!!!!!!!!!!!!!!!!!!!!!!!!!!!!!!!!!!!!!!!!!!!!!!!!!!!!!!!!!!!!!!!!!!!!!!!!!!!!!!!!!!!!
echo >> Irteera garbitzeko;

define TransIrteera1 [
		      [ "#" ?* "&" ?* "&" -> "" ]
		      .o.
		      [ XXX  ?* ")"		 -> "" ]
		    ];	

define TransIrteera2 [
		      [ "$"			-> ""	]
		      .o.
		      [ "#"			-> ""	]
		    ];

!##define TransIrteera [TransIrteera1 .o. TransIrteera2 ];




!!!!!!!!!!!!!!!!!!!!!!!!!!!!!!!!!!!!!!!!!!!!!!!!!!!!!!!!!!!!!!!!!!!!!!!!!!!!!!!!!!!!!!!!!!!!!!!!!!!!!!!!!!!!!!!!!!!!!!!!!!!!
!!!!!!!!!!!!!!!!!!!!!!!!!!!!!!!!!!!!!!!!!!!!!!!!!!!!!!!!!!!!!!!!!!!!!!!!!!!!!!!!!!!!!!!!!!!!!!!!!!!!!!!!!!!!!!!!!!!!!!!!!!!!
!!!!!!!!!!!!!!!!!!!!!!!!!!!!!!!!!!!!!!!!!!!!!!!!!!!!!!!!!!!!!!!!!!!!!!!!!!!!!!!!!!!!!!!!!!!!!!!!!!!!!!!!!!!!!!!!!!!!!!!!!!!!
!!!!!!!!!!!!!!!!!!!!!!!!!!!!!!!!!!!!!!!!!!!!!!!!!!!!!!!!!!!!!!!!!!!!!!!!!!!!!!!!!!!!!!!!!!!!!!!!!!!!!!!!!!!!!!!!!!!!!!!!!!!!

echo 
echo >> + Automatak gorde

read regex [TransPatr.i];		save stack ../xtr01.fst;	clear stack;
read regex [TransAspNEJ.i];		save stack ../xtr02.fst;	clear stack;		
read regex [TransTrinkArr.i];		save stack ../xtr03.fst;	clear stack;		
read regex [TransAspNArrPer3.i];	save stack ../xtr04.fst;	clear stack;		
read regex [TransAspNPer1.i];		save stack ../xtr05.fst;	clear stack;
read regex [TransAspNPer2.i];		save stack ../xtr06.fst;	clear stack;
read regex [TransPer.i];		save stack ../xtr07.fst;	clear stack;
read regex [TransTrinkPer.i];		save stack ../xtr08.fst;	clear stack;
read regex [TransAspP.i];		save stack ../xtr09.fst;	clear stack;
read regex [TransPrt.i];		save stack ../xtr10.fst;	clear stack;
read regex [TransAdb.i];		save stack ../xtr11.fst;	clear stack;
read regex [TransAdMAspMKendu1.i];	save stack ../xtr12.fst;	clear stack;
read regex [TransAdMAspMKendu2.i];	save stack ../xtr13.fst;	clear stack;
read regex [TransAdM.i];		save stack ../xtr14.fst;	clear stack;	
read regex [TransAspM.i];		save stack ../xtr15.fst;	clear stack;
read regex [TransAdLPer.i];		save stack ../xtr16.fst;	clear stack;
read regex [TransAdL.i];		save stack ../xtr17.fst;	clear stack;
read regex [TransDenMod.i];		save stack ../xtr18.fst;	clear stack;
read regex [TransNrSub.i];		save stack ../xtr19.fst;	clear stack;
read regex [TransNrObj.i];		save stack ../xtr20.fst;	clear stack;
read regex [TransNi.i];		save stack ../xtr21.fst;	clear stack;
read regex [TransNkPas.i];		save stack ../xtr22.fst;	clear stack;
read regex [TransNk.i];		save stack ../xtr22.fst;	clear stack;
!read regex [TransErlMor.i];		save stack ../xtr23.fst;	clear stack;
read regex [TransAspOsatu.i];		save stack ../xtr24.fst;	clear stack;
read regex [TransIrteera1.i];		save stack ../xtr25.fst;	clear stack;
read regex [TransIrteera2.i];		save stack ../xtr26.fst;	clear stack;


echo  >> Bukatu du


!!FSAn egikaritu behar direnak
!TransPatr
!TransTrinkArr
!TransAspN
!TransPerif
!TransAdMAspM
!TransAdLPer
!TransAdL
!TransDenMod
!TransNr
!TransNi
!TransNk
!TransErlMor
!TransAspOsatu
!TransIrteera
